【裁判字號】    92,台抗,430
【裁判日期】    921023
【裁判案由】    恐嚇取財等罪聲請法官迴避
【裁判全文】
最高法院刑事裁定                                九十二年度台抗字第四三０號
    抗  告  人  甲○○原姓名.
右抗告人因恐嚇取財等罪案件，不服台灣高等法院中華民國九十二年七月三十一日駁
回聲請法官迴避之裁定（九十二年度聲字第八六七號），提起抗告，本院裁定如左：
    主  文
抗告駁回。
    理  由
本件原裁定以抗告人甲○○（原姓名林錦濤）在原審聲請意旨略以：抗告人係原審法
院民國九十二年度上訴字第八四六號恐嚇取財等罪案件之被告，該案受命法官為王麗
莉，審判長為陳春秋，與抗告人前案（原審法院）九十一年度上更(一)字第九Ｏ二號案
件之受命法官及審判長相同，依刑事訴訟法第十七條第八款法官曾參與前審之裁判者
應自行迴避之規定，本案受命法官及審判長應自行迴避而不迴避，爰聲請法官迴避等
語。原審法院以：一、原審法院九十二年度上訴字第八四六號案件之第一審判決係台
灣基隆地方法院九十年度訴字第六九三號刑事判決，其認定之犯罪事實為上訴人於九
十年一月三十日對李永雄恐嚇取財未遂、於九十年一月二十八日竊取陳家惠財物、於
九十年二月五日竊取陳月凰財物、於九十年二月七日對陳月凰恐嚇取財未遂，有台灣
基隆地方法院九十年度訴字第六九三號刑事判決一份附卷可證。二、原審法院九十一
年度上更(一)字第九Ｏ二號案件之第一審判決係台灣基隆地方法院九十年度訴字第四四
三號刑事判決，認定之犯罪事實為上訴人於九十年四月十六日對王哲賢恐嚇取財、於
九十年四月二十六日對王哲賢妨害自由及恐嚇取財、於九十年六月二日對王哲賢恐嚇
取財，有原審法院九十一年度上更(一)字第九Ｏ二號刑事判決一份附卷為憑。三、雖上
述二案件第二審之受命法官及審判長均相同，惟刑事訴訟法第十七條第八款規定「推
事曾參與前審之裁判者」應自行迴避，係指同一案件而言，原審法院九十一年度上更
(一)字第九Ｏ二號案件及九十二年度上訴字第八四六號案件，其犯罪事實全然不同，並
非同一案件，自無刑事訴訟法第十七條第八款之適用，而無法官應迴避之問題，因認
聲請人之聲請於法無據，予以駁回。本院按刑事訴訟法第十七條第八款所謂法官參與
前審之裁判應自行迴避者，係指法官於下級審曾參與該案審判，即不得再參與上級審
之審判而言。原審法院審理九十二年度上訴字第八四六號抗告人恐嚇取財案件之受命
法官王麗莉、審判長陳春秋，既未曾參與執行抗告人前開二案第一審檢察官職務或第
一審法官之裁判，縱使認前開二案關於恐嚇取財部分實體上有連續犯裁判上一罪之關
係，亦僅是否重複起訴之問題，並無前開所謂參與前審裁判之法官應自行迴避之問題
，何況原審法院審理結果認該兩案係各自獨立之犯罪，非同一案件，而原審法院九十
一年度上更(一)字第九Ｏ二號亦已判處上訴人罪刑在案，有原審法院該刑事判決在卷可
稽，原裁定駁回抗告人聲請法官迴避，尚無不合，抗告意旨仍執陳詞，指摘原裁定不
當，非有理由，應予駁回。
據上論結，應依刑事訴訟法第四百十二條，裁定如主文。
中      華      民      國    九十二    年      十      月    二十三    日
                              最高法院刑事第三庭
                                  審判長法官  董  明  霈
                                        法官  林  茂  雄
                                        法官  王  居  財
                                        法官  張  祺  祥
                                        法官  石  木  欽
      右正本證明與原本無異
                                              書  記  官
中      華      民      國    九十二    年      十      月    二十九    日


司法院資訊處製作；財團法人民間司法改革基金會備份。
